【裁判字號】    97,交簡上,74
【裁判日期】    970717
【裁判案由】    公共危險
【裁判全文】
臺灣臺南地方法院刑事判決            97年度交簡上字第74號
上  訴  人
即  被  告  乙○○
上列上訴人即被告因公共危險案件，不服本院中華民國九十七年
二月十八日以九十七年度交簡字第三三三號所為第一審簡易判決
處刑（聲請簡易判決處刑案號：臺灣臺南地方法院檢察署九十七
年度偵字第九五八號），提起上訴，本院管轄之第二審合議庭判
決如下：
    主  文
上訴駁回。
乙○○緩刑貳年，緩刑期間付保護管束，並應於判決確定後壹年
陸月內向檢察官所指定之公益團體或社區提供捌拾小時之義務勞
務。
    事  實
一、乙○○於民國（下同）九十六年十月二十六日十三時四十五
    分許，在臺南縣新化鎮中興林場大門口附近之路邊攤飲用酒
    類至不能安全駕駛動力交通工具之程度，仍不顧大眾行車之
    公共安全，隨即駕駛車號六五五－ＣＡＹ號重型機車，沿臺
    南縣新化鎮○○路由東向西行駛，於同日十三時五十分許，
    行經臺南縣新化鎮○○路六六五巷巷口時，因酒後意識不清
    ，撞倒迎面而來逆向行走於車道之行人甲○○，致甲○○身
    體多處受傷（過失傷害部分未據告訴）。嗣經警據報至現場
    處理，並於同日十四時十四分許，測試乙○○呼氣所含之酒
    精濃度，仍高達每公升零點六七毫克。
二、案經臺南縣警察局新化分局報告臺灣臺南地方法院檢察署檢
    察官偵查起訴。
    理  由
壹、程序部分:
一、按現行刑事訴訟法為保障被告之反對詰問權，排除具有虛偽
    危險性之傳聞證據，以求實體真實之發見，於該法第一百五
    十九條第一項明定被告以外之人於審判外之言詞或書面陳述
    ，除法律有規定者外，不得作為證據。而刑事訴訟法第一百
    五十九條之一至一百五十九條之四有傳聞法則之例外規定，
    且被告以外之人於審判外之陳述，雖不符前四條之規定，而
    經當事人於審判程序同意作為證據，法院審酌該言詞陳述或
    書面陳述作成時之情況，認為適當者，亦得為證據；當事人
    、代理人或辯護人於法院調查證據時，知有第一百五十九條
    第一項不得為證據之情形，而未於言詞辯論終結前聲明異議
    者，視為有前項之同意，刑事訴訟法第一百五十九條之五定
    有明文。經查本件證人甲○○於警詢時所為之陳述及道路交
    通事故調查報告表、臺南縣警察局新化分局刑法第一百八十
    五條之三案件測試觀察紀錄表等被告以外之人於審判外之言
    詞或書面陳述，檢察官及被告於審判程序中均未曾聲明異議
    ，並同意將之作為證據，且經本院審酌後，認無不適當之情
    形，應認為其證詞有證據能力。
二、至於本案之照片八幀均係以機械（照相機）方式所留存之影
    像，並非依憑人之記憶再加以轉述而得，而臺南縣警察局新
    化分局所制作之酒精測定紀錄表，亦為警員依機械測定、觀
    察之結果所製作，是以上開各物證均非供述證據，殊無傳聞
    證據排除法則之適用，復無證據證明係公務員違背法定程序
    或經偽造、變造所取得，又與本件事實具有相當之關聯性，
    應認上開證據均有證據能力。
貳、實體方面：
一、訊據被告乙○○對於上開犯罪事實坦承不諱（見本院九十七
    年四月二十三日準備程序筆錄），並經證人甲○○於警詢中
    證述無訛，並有臺南縣警察局新化分局刑法第一百八十五條
    之三案件測試觀察紀錄表、酒精測定紀錄表、道路交通事故
    調查報告表各一紙及照片八幀在卷可參，足徵被告前開自白
    ，核與事實相符，堪可採信，其犯行洵堪認定，應依法論科
    。
二、核被告所為，係犯修正前刑法第一百八十五條之三之公共危
    險罪。按行為後法律有變更者，適用行為時之法律。但行為
    後之法律有利於行為人者，適用最有利於行為人之法律，刑
    法第二條第一項定有明文。查被告行為後，刑法第一百八十
    五條之三規定業於民國九十七年一月二日修正公佈，並自同
    月四日起生效施行，依修正前刑法第一百八十五條之三法定
    刑部分規定：「處一年以下有期徒刑、拘役或三萬元以下罰
    金」；修正後刑法第一百八十五條之三法定刑部分則規定：
    「處一年以下有期徒刑、拘役或科或併科十五萬元以下罰金
    」，經新舊法比較結果，修正後刑法並非較有利於行為人，
    依刑法第二條第一項前段之規定，仍應依修正前刑法第一百
    八十五條之三規定處斷。原審以上訴人即被告罪證明確，因
    而適用刑法第二條第一項前段，修正前刑法第一百八十五條
    之三，刑法第四十二條第三項，刑法施行法第一條之一第一
    項、第二項但書，量處罰金新臺幣八萬元，並諭知易服勞役
    之折算標準，其認事用法，均無不合，量刑亦屬適當，而參
    酌被告上訴意旨，指摘原判決量刑過重且無資力繳納罰金為
    由，提起上訴並無理由，應予駁回。末查被告前未曾受有期
    徒刑以上刑之宣告，此有臺灣高等法院被告前案紀錄表在卷
    可查，其因一時失慮，致罹罪責，犯後業見悔悟，堪信被告
    經本次偵審程序，當知所警惕，而無再犯之虞，本院認所宣
    告之刑以暫不執行為適當，爰予宣告緩刑二年，緩刑期間應
    依執行檢察官之命令，於判決確定後一年六月內，向指定之
    公益團體或社區提供八十小時之義務勞務，以勵自新。
據上論斷，應依刑事訴訟法第四百五十五條之一第一項、第三項
、第三百六十八條，刑法第七十四條第一項第一款、第二項第五
款、第九十三條第二款，判決如主文。
本案經檢察官丙○○到庭執行職務。
中    華    民    國    97    年     7    月    17    日
                  刑事第四庭    審判長法  官  鄭文祺
                                      法  官  許蕙蘭
                                      法  官  黃翰義
以上正本證明與原本無異。
不得上訴。
                                      書記官  謝文心
中    華    民    國    97    年    7     月    18    日
附錄論罪科刑法條全文：
修正前刑法第185條之3：
（重大違背義務致交通危險罪）
服用毒品、麻醉藥品、酒類或其他相類之物，不能安全駕駛動力
交通工具而駕駛者，處1年以下有期徒刑、拘役或3萬元以下罰金
。


司法院資訊處製作；財團法人民間司法改革基金會備份。
